臺灣彰化地方法院刑事判決　　　　　　 100年度訴字第1319號
公　訴　人　臺灣彰化地方法院檢察署檢察官
被　　　告　許佳儒
選任辯護人　林宜慶律師
上列被告因違反毒品危害防制條例案件，經檢察官提起公訴（10
0 年度偵字第8329號），本院判決如下：
    主  文
許佳儒所犯如附表所示之罪，各處如附表「主文欄」所示之刑。
主刑部分應執行有期徒刑貳年伍月，沒收部分併執行之。
    犯罪事實
一、許佳儒明知Ketamine（俗稱Ｋ他命或愷他命，下稱Ｋ他命）
    為毒品危害防制條例第2 條第2 項第3 款所列管之第三級毒
    品，不得非法販賣，竟基於販賣第三級毒品Ｋ他命以營利之
    犯意，以其所有之門號0000-000000 號行動電話（由其妻滿
    沛君申請，贈送予許佳儒使用）作為對外聯絡毒品交易之通
    訊工具，與如附表所示之購毒者接洽，於如附表所示之時間
    、地點，以如附表所示之方式、價格，分別販賣Ｋ他命予鄭
    仁倫4 次、黃畯瑋1 次、尤順志1 次、洪閔哲1 次。嗣經臺
    灣彰化地方法院檢察署檢察官指揮司法警察實施通訊監察，
    而循線查知上情，並於民國100 年9 月22日上午6 時許，為
    警持本院核發之搜索票（100 年度聲搜字第2327號），至許
    佳儒位在在彰化縣二林鎮○○路○ 段352 號之1 住處執行搜
    索，扣得許佳儒所有供本案犯罪所用之行動電話機1 支（使
    用門號0000-000000 號SIM 卡1 張）及其餘與本案無關之Ｋ
    他命4 包（毛重分別為1.36公克、1.44公克、1.42公克、0.
    2 公克）及Ｋ他命研磨盤1 個（內含鏟管1 支、許佳儒之健
    保卡1 張）。
二、案經彰化縣警察局芳苑分局報請臺灣彰化地方法院檢察署檢
    察官偵查起訴。
    理  由
壹、證據能力部分：
一、按檢察官職司追訴犯罪，就審判程序之訴訟構造言，檢察官
    係屬與被告相對立之當事人一方，偵查中對被告以外之人所
    為之偵查筆錄，或被告以外之人向檢察官所提之書面陳述，
    性質上均屬傳聞證據。自理論上言，如未予被告反對詰問、
    適當辯解之機會，一律准其為證據，似有違當事人進行主義
    之精神，對被告之防禦權亦有所妨礙；然而現階段刑事訴訟
    法規定檢察官代表國家偵查犯罪、實施公訴，必須對於被告
    之犯罪事實負舉證之責，依法其有訊問被告、證人及鑑定人
    之權，證人、鑑定人且須具結，而實務運作時，偵查中檢察
    官向被告以外之人所取得之陳述，原則上均能遵守法律規定
    ，不致違法取供，其可信性極高，為兼顧理論與實務，乃於
    修正刑事訴訟法時，增列第159 條之1 第2 項，明定被告以
    外之人（含被害人、證人等）於偵查中向檢察官所為陳述，
    除顯有不可信之情況者外，得為證據，並於92年9 月1 日施
    行（最高法院94年度臺上字第7416號判決意旨參照）。又詰
    問權係指訴訟上當事人有在審判庭輪流盤問證人，以求發現
    真實，辨明供述證據真偽之權利，其於現行刑事訴訟制度之
    設計，以刑事訴訟法第166 條以下規定之交互詰問為實踐，
    屬於人證調查證據程序之一環；與證據能力係指符合法律所
    規定之證據適格，而得成為證明犯罪事實存在與否之證據資
    格，性質上並非相同。偵查中檢察官為蒐集被告犯罪證據，
    訊問證人旨在確認被告嫌疑之有無及內容，與審判期日透過
    當事人之攻防，調查證人以認定事實之性質及目的，尚屬有
    別。偵查中訊問證人，法無明文必須傳喚被告使之得以在場
    ，刑事訴訟法第248 條第1 項前段雖規定：「如被告在場者
    ，被告得親自詰問」，事實上亦難期被告有於偵查中行使詰
    問權之機會。此項未經被告詰問之被告以外之人於偵查中向
    檢察官所為之陳述，依刑事訴訟法第159 條之1 第2 項之規
    定，原則上屬於法律規定為有證據能力之傳聞證據，於例外
    顯有不可信之情況，始否定其得為證據。是得為證據之被告
    以外之人於偵查中所為之陳述，因其陳述未經被告詰問，應
    認屬於未經合法調查之證據，並非無證據能力，而禁止證據
    之使用。此項詰問權之欠缺，非不得於審判中由被告行使以
    補正，而完足為經合法調查之證據。倘被告於審判中捨棄詰
    問權，或證人客觀上有不能受詰問之情形，自無不當剝奪被
    告詰問權行使之可言（最高法院96年度臺上字第4064號判決
    要旨參照）。經查，證人即購毒者鄭仁倫、黃畯瑋、洪閔哲
    、尤順志等人於檢察官偵查時，係以證人之身分，經檢察官
    告以具結之義務及偽證之處罰，經其等具結，而於負擔偽證
    罪之處罰心理下所為，係經以具結擔保其等證述之真實性；
    且並無證據顯示係遭受強暴、脅迫、詐欺、利誘等外力干擾
    情形，或在影響其等心理狀況致妨礙其等自由陳述等顯不可
    信之情況下所為，況上開證人之偵訊筆錄，本案被告及其選
    任辯護人在本院審理中均未質疑其證據能力（本院卷第58頁
    、第124 頁反面），於審判中捨棄詰問權，依上開說明，前
    開證人分別於偵查中之證言，自均具有證據能力。
二、又按被告以外之人（包括證人、鑑定人、告訴人、被害人及
    共同被告等）於審判外之陳述雖不符刑事訴訟法第159 條之
    1 至之4 之規定，而經當事人於審判程序同意作為證據，法
    院審酌該言詞陳述或書面陳述作成時之情況，認為適當者，
    亦得為證據，刑事訴訟法第159 條之5 第1 項定有明文。其
    立法意旨在於傳聞證據未經當事人之反對詰問予以核實，原
    則上先予排除。惟若當事人已放棄反對詰問權，於審判程序
    中表明同意該等傳聞證據可作為證據，基於尊重當事人對傳
    聞證據之處分權使訴訟程序得以順暢進行，上開傳聞證據則
    有證據能力（最高法院94年度臺上字第4890號判決要旨參照
    ）。且按當事人、代理人或辯護人於法院調查證據時，知有
    第159 條第1 項不得為證據之情形，而未於言詞辯論終結前
    聲明異議者，視為有前項之同意，刑事訴訟法第159 條之5
    定有明文。亦即，傳聞證據未經當事人之反對詰問予以核實
    ，原則上先予排除，惟若當事人已放棄詰問或未聲明異議，
    基於證據資料愈豐富，愈有助於真實發現之理念，且強化言
    詞辯論主義，法院自可承認該傳聞證據例外擁有證據能力。
    經查，證人即購毒者鄭仁倫、黃畯瑋、洪閔哲、尤順志等人
    之警詢筆錄及彰化縣警察局芳苑分局指認犯罪嫌疑人紀錄表
    ，檢察官、被告及其辯護人均未反對作為證據（本院卷第58
    頁、第124 頁反面），又本院審酌該等證據作成時之情況，
    並查無其他不法之情狀，足認為得為本案之證據，依刑事訴
    訟法第159 條之5 之規定，有證據能力。
三、次按刑事訴訟法第159 條之4 規定，可作為證據之文書有：
    一、除顯有不可信之情況外，公務員職務上製作之紀錄文書
    、證明文書。二、除顯有不可信之情況外，從事業務之人於
    業務上或通常業務過程所須製作之紀錄文書、證明文書。三
    、除前二款之情形外，其他於可信之特別情況下所製作之文
    書。本案通聯調閱查詢單、亞太行動資料查詢（含雙向通聯
    記錄）等，係電信業者為紀錄門號使用者資料及正確收取電
    話通話費用，而以電信業者管控之電腦設備登載管理。上開
    通聯紀錄，顯非為訴訟上之特定目的而製作，而係屬於通常
    業務過程中不間斷之規律性、機械性記載，自屬於從事業務
    之人於業務上或通常業務過程所須製作之紀錄文書，亦核無
    顯不可信之情況，且與本案之犯罪事實具有關聯性，具有證
    據能力。
四、又按法院或檢察官得囑託醫院、學校或其他相當之機關、團
    體為鑑定，或審查他人之鑑定，並準用第203 條至第206 條
    之1 之規定（不包括第202 條囑託個人鑑定時應命鑑定人於
    鑑定前具結之規定），而鑑定之經過及其結果，應命鑑定人
    以言詞或書面報告，刑事訴訟法第208 條第1 項前段及第20
    6 條第1 項分別定有明文。另現行刑事訴訟法關於鑑定之規
    定，除選任自然人充當鑑定人外，另設有囑託機關鑑定制度
    。依刑事訴訟法第198 條、第208 條之規定，不論鑑定人或
    鑑定機關、團體，固均應由法院、審判長、受命法官或檢察
    官視具體個案之需要而為選任、囑託，並依同法第206 條之
    規定，提出言詞或書面報告，始符合同法第159 條第1 項所
    定得作為證據之「法律有規定」之情形，否則所為之鑑定，
    仍屬傳聞證據。然於司法警察機關調查中之案件，為因應實
    務上，或因量大、或有急迫之現實需求，併例行性當然有鑑
    定之必要者，例如毒品之種類與成分、尿液之毒品反應，或
    者槍、彈有無殺傷力等鑑定，基於檢察一體原則，得由該管
    檢察長對於轄區內之案件，以事前概括選任鑑定人或囑託鑑
    定機關、團體之方式，俾便轄區內之司法警察官、司法警察
    對於調查中之此類案件，得即時送請先前已選任之鑑定人或
    囑託之鑑定機關、團體實施鑑定，以求時效（見法務部92年
    9 月1 日法檢字第0920035083號函參照，刊載於法務部公報
    第312 期）。此種由檢察機關概括選任鑑定人或概括囑託鑑
    定機關、團體，再轉知司法警察官、司法警察於調查犯罪時
    參考辦理之作為，法無明文禁止，係為因應現行刑事訴訟法
    增訂傳聞法則及其例外規定之實務運作而為。此種由司法警
    察官、司法警察依檢察官所概括選任之鑑定人或囑託鑑定機
    關、團體所為之鑑定結果，與檢察官選任或囑託為鑑定者，
    性質上並無差異，同具有證據能力（最高法院96年度臺上字
    第2860號判決意旨參照）。查本案卷附之彰化縣警察局芳苑
    分局委託檢驗尿液代號與真實姓名對照認證表、詮昕科技股
    份有限公司濫用藥物尿液檢驗報告，係經查獲之司法警察採
    集尿液後，依上開程序規定送由詮昕科技股份有限公司為鑑
    定，該公司出具之濫用藥物尿液檢驗報告，係依據刑事訴訟
    法第159 條之立法理由及同法第206 條規定所為，審酌該等
    尿液鑑定報告均係由專業機關人員本於其專業知識及儀器所
    作成，自具有證據能力。
五、再按刑事訴訟法第165 條之1 第2 項規定：錄音可為證據者
    ，審判長應以適當之設備，顯示聲音、影像、符號或資料，
    使當事人、代理人、辯護人或輔佐人辨認或告以要旨，乃就
    新型態證據之調查方法所為之規定。而所謂以適當之設備，
    顯示聲音，通常以勘驗為之，重在辨別錄音聲音之同一性，
    兼及錄音內容之真實性。偵查犯罪機關依法定程序監聽之錄
    音，應認該監聽所得之錄音帶或光碟，始屬調查犯罪所得之
    證據，但依據監聽錄音結果而製作之通訊監察譯文，乃該監
    聽錄音內容之顯示，此為學理上所稱之派（衍）生證據，屬
    於文書證據之一種。於被告或訴訟關係人對其譯文之真實性
    發生爭執或有所懷疑時，法院固應依刑事訴訟法第165 條之
    1 第2 項之規定勘驗該監聽之錄音帶踐行調查證據之程序，
    以確認該錄音聲音是否為本人及其內容與通訊監察譯文之記
    載是否相符；然如被告或訴訟關係人對其監聽錄音之譯文真
    實性並不爭執，則顯無辨認其錄音聲音之調查必要性（最高
    法院96年度臺上字第1869號判決意旨參照）。本案針對門號
    0000-000000 號行動電話所為之監聽錄音，為經本院核發通
    訊監察書，有詳載案由、監察電話及時間之通訊監察書、電
    話附表等在卷可參，其監聽錄音之蒐證程序合法，且被告於
    本院審理時，亦表示該等通訊監察譯文係其與證人鄭仁倫、
    黃畯瑋、洪閔哲、尤順志等人之對話內容無訛（本院卷第12
    5 頁），並經檢察官、被告、辯護人均明示同意作為證據使
    用，本院審酌上開通訊監察譯文與被告有無販賣毒品Ｋ他命
    之待證事實具有關連性，及其作成時之情況，認為以之作為
    證據應屬適當，依刑事訴訟法第159 條之5 規定，具有證據
    能力。
六、卷附之水牛茶坊外觀照片、扣案物照片7 張、門號0000-000
    000 號、0000-000000 號、0000-000000 號手機相片，係屬
    機械性紀錄特徵，也就是認識對象的是照相鏡頭，透過鏡頭
    形成的畫面映寫入膠卷，然後還原於照相紙上，故照相中不
    含有人的供述要素，在現實情形與作為傳達結果的照相，在
    內容上的一致性是透過機械的正確性來加以保障的，在照相
    中，並不存在人對現實情形的知覺、記憶，在表現時經常可
    能發生的錯誤（如知覺的不準確、記憶隨時間推移而發生的
    變化），故照相當然是非供述證據，並無傳聞法則之適用，
    惟卷附上開照片既係透過相機拍攝後經沖印所得，且與本案
    犯罪事實具有關聯性，且被告2 人及其等辯護人對於卷內所
    附之上揭照片亦未主張係執法人員違法取得，經查又無不得
    作為證據之事由，依法自得作為證據，而有證據能力（最高
    法院97年度臺上字第3854號判決意旨參見）。
七、扣案行動電話機1 支（含門號0000-000000 號SIM 卡1 張）
    及Ｋ他命4 包（毛重分別為1.36公克、1.44公克、1.42公克
    、0.2 公克) 、Ｋ他命研磨盤1 個（內含鏟管1 支、許佳儒
    之健保卡1 張）等物，因均非屬供述證據而無傳聞法則之適
    用，復係由員警依法定程序合法所扣得，且與本案犯罪事實
    或查獲過程具有關聯性，而被告及其辯護人於本院審理時對
    於員警查扣之過程亦均未表示異議，主張係執法人員違法取
    得，經查又無不得作為證據之事由，依法自得作為證據，而
    有證據能力。
八、末按被告之自白，非出於強暴、脅迫、利誘、詐欺、疲勞訊
    問、違法羈押或其他不正之方法，且與事實相符者，得為證
    據，刑事訴訟法第156 條第1 項定有明文。查本件被告對於
    警詢時、偵查中及本院準備程序、審理時所為之自白，並未
    曾提出有何遭受「強暴、脅迫、利誘、詐欺、疲勞訊問、違
    法羈押或其他不正之方法」始為自白之主張，參酌上述其他
    證據，足認被告於警詢時、偵查中及本院準備程序、審理時
    所為之自白，與事實相符，依法自得為證據。
貳、實體部分：
一、認定犯罪事實所憑之證據及理由：
（一）上揭犯罪事實，業據被告許佳儒於警詢時、偵查中及本院
      審理時（偵卷第8 至13頁、第140 至142 頁、本院卷第12
      至15頁、第55至59頁、第120 至128 頁）均坦承不諱，核
      與證人即購毒者鄭仁倫於警詢、偵查中之證述（偵卷第51
      至56頁、第66至67頁）、證人即購毒者黃畯瑋於警詢、偵
      查中之證述（偵卷第69至73頁、第87至88頁）、證人即購
      毒者洪閔哲於偵查中之證述（偵卷第114 至115 頁）、證
      人即購毒者尤順志於警詢、偵查中之證述（偵卷第117 至
      120 頁、第136 至137 頁）相符，並有本院100 年聲監字
      第532 號、100 年聲監續字第520 號、100 年聲監續字第
      587 號通訊監察書及電話附表（偵卷第21至26頁）、通訊
      監察譯文（本院卷第45至53頁）、通聯調閱查詢單（偵卷
      第30頁、第32頁、第79頁、第99頁、第103 頁、第125 頁
      ）、水牛茶坊外觀照片（偵卷第37頁）、扣案物照片7 張
      （偵卷第48至50頁）、門號0000-000000 號、0000-00000
      0 號、0000-000000 號手機相片（偵卷第63至64頁、第83
      至84頁、第106 頁、第108 頁）、彰化縣警察局芳苑分局
      指認犯罪嫌疑人紀錄表（偵卷第57頁、第82頁、第100 頁
      、第109 頁、第128 頁）、亞太行動資料查詢（本院卷第
      26頁、第66至107 頁）、被告許佳儒之彰化縣警察局芳苑
      分局委託檢驗尿液代號與真實姓名對照認證表、詮昕科技
      股份有限公司濫用藥物尿液檢驗報告（本院卷第27至28頁
      ）、證人黃畯瑋之彰化縣警察局芳苑分局委託檢驗尿液代
      號與真實姓名對照認證單、詮昕科技股份有限公司濫用藥
      物尿液檢驗報告（本院卷第29至30頁）、證人鄭仁倫之彰
      化縣警察局芳苑分局委託檢驗尿液代號與真實姓名對照認
      證表、詮昕科技股份有限公司濫用藥物尿液檢驗報告（本
      院卷第31至32頁）、證人尤順志之彰化縣警察局芳苑分局
      委託檢驗尿液代號與真實姓名對照認證單、詮昕科技股份
      有限公司濫用藥物尿液檢驗報告（本院卷第33至34頁）、
      證人洪閔哲之彰化縣警察局芳苑分局委託檢驗尿液代號與
      真實姓名對照認證表、詮昕科技股份有限公司濫用藥物尿
      液檢驗報告（本院卷第35至36頁）等附卷可稽，此外，復
      有行動電話機1 支（使用門號0000-000000 號SIM 卡1 張
      ）扣案可憑。
（二）1.附表編號1販賣第三級毒品Ｋ他命部分：
      證人鄭仁倫於100 年7 月10日22時12分24秒，以門號00
        00-000000 號行動電話與被告持用之門號0000-000000
        號行動電話之對話內容如下：
        鄭仁倫：喂，哥喔。
        許佳儒：恩。
        鄭仁倫：你人有在家嗎。
        許佳儒：有阿。
        鄭仁倫：有喔，那我過去找你一下。
        許佳儒：你多久會到。
        鄭仁倫：差不多10分鐘。
        許佳儒：從溪州過來喔。
        鄭仁倫：是阿。
        許佳儒：好。
        鄭仁倫：我差不多在10分鐘，到達後我再打電話給你。
      證人鄭仁倫於100 年7 月10日22時27分20秒，以門號00
        00-000000 號行動電話與被告持用之門號0000-000000
        號行動電話之對話內容如下：
        許佳儒：恩。
        鄭仁倫：喂，哥喔，我人到囉。
        許佳儒：恩。
        鄭仁倫：好。
      證人鄭仁倫在100 年度偵字第8329號案於100 年9 月22
        日警詢時之證述：
        問：上記譯文通話係你與何人之對話？通話內容意思為
            何？
        答：我是與許佳儒對話：內容是我連絡許佳儒要跟他購
            買三級毒品Ｋ他命。
        問：通話談話內中你是否為你要向許佳儒購買毒品？
        答：是。
        問：這次的毒品交易時間、地點為何？毒品的種類、重
            量各為何？
        答：於100 年7 月10日約23時許，在彰化縣二林鎮興華
            國小前交易，我以新台幣500 元向許佳儒購買三級
            Ｋ他命一小包約0.7 公克。
        問：這次是何人出面與你交易毒品？交易地點為何？該
            次毒品交易是否有成功？
        答：是由許佳儒出面與我交易，我們是一手交錢一手交
            貨，這一次有完成交易。
      證人鄭仁倫在100 年度偵字第8329號案於100 年9 月22
        日偵查中具結後之證述：
        問：（提示0000000000、0000000000於100 年7 月10日
            22時12分24秒、22時27分20秒通訊監察譯文）譯文
            內容何意？
        答：剛剛在警局警察有播放錄音給我聽，這是我跟許佳
            儒的對話，這是我要跟許佳儒購買Ｋ他命的對話。
        問：此次向許佳儒購買毒品過程為何？
        答：電話中並沒有提到交易地點，但我們有默契都是在
            他家附近的國小，最後一通通話後約在22時30分左
            右，我與許佳儒在碰面，我向許佳儒買了500元的
            Ｋ他命，許佳儒是用透明夾鍊袋裝1 包給我，我感
            覺大約是0.7 公克，我們一手交錢一手交貨。
        問：交易地點是否為二林鎮興華國小？
        答：我不知道是不是興華國小，但是是許佳儒家附近的
            國小。
        問：通話中你沒有跟許佳儒講說要買多少錢的Ｋ他命，
            為何許佳儒知道你要買多少錢的Ｋ 他命？
        答：我都是跟他碰面後才跟他講我要購買的價錢，許佳
            儒有時候會當場從他身上拿給我，偶爾1、2次他會
            先回去拿，因為我買的比較多。
      以上有證人鄭仁倫與被告之通訊監察譯文（本院卷第50
        頁）及證人鄭仁倫於警詢時、偵訊時之證述（偵字卷第
        52頁、第66頁反面至67頁）附卷可按，被告附表編號1
        販賣第三級Ｋ他命之犯行，應堪以認定。
      2.附表編號2販賣第三級毒品Ｋ他命部分：
      證人鄭仁倫於100 年7 月14日凌晨零時27分44 秒，以
        門號0000-000000 號行動電話與被告持用之門號0000-0
        00000 號行動電話之對話內容如下：
        許佳儒：喂！
        鄭仁倫：喂！哥喔！
        許佳儒：嗯！
        鄭仁倫：你有在家嗎？
        許佳儒：有啊！
        鄭仁倫：喔！我等一下過去找你！
        許佳儒：你不是有打了！
        鄭仁倫：我那有打！
        許佳儒：嗯！
        鄭仁倫：我沒有打阿！
        許佳儒：啊！剛剛。
        鄭仁倫：我現在才打而已ㄟ！
        許佳儒：ㄟ！剛剛有1支ㄚ！
        鄭仁倫：不是啊！剛剛是別人吧！
        許佳儒：也是『溪州』的阿！對阿！
        鄭仁倫：啊！『溪州』的，不同掛的ㄚ！
        許佳儒：嘻！是喔！好啦！好！
        鄭仁倫：好！
      證人鄭仁倫於100 年7 月14日凌晨零時49分40 秒，以
        門號0000-000000 號行動電話與被告持用之門號0000-0
        00000 號行動電話之對話內容如下：
        許佳儒：喂！
        鄭仁倫：喂！哥喔！
        許佳儒：ㄟ！到了喔！
        鄭仁倫：我到了！ㄟ！
      證人鄭仁倫在100 年度偵字第8329號案於100 年9 月22
        日警詢時之證述：
        問：通話談話內中你是否為你要向許佳儒購買毒品？
        答：是。
        問：這次的毒品交易時間、地點為何？毒品的種類、重
            量各為何？
        答：於100 年7 月14日約1 時許，在彰化縣二林鎮興華
            國小前交易，我以新台幣500 元向許佳儒購買三級
            Ｋ他命1小包約0.7 公克。
        問：這次是何人出面與你交易毒品？交易地點為何？該
            次毒品交易是否有成功？
        答：是由許佳儒出面與我交易，我們是一手交錢一手交
            貨，這一次有完成交易。
      證人鄭仁倫在100 年度偵字第8329號案於100 年9 月22
        日偵查中具結後之證述：
        問：（提示0000000000、0000000000於100 年7 月14日
            零時27分44秒、零時49分40秒通訊監察譯文）譯文
            內容何意？
        答：這是我要向許佳儒購買Ｋ他命的對話。
        問：此次向許佳儒購買毒品過程為何？
        答：我跟許佳儒約在相同地點即興華國小前面見面，這
            通對話後沒多久大約在凌晨12點50分左右，我們就
            見面，我跟他買了500元的K他命，許佳儒是用透明
            夾鍊袋裝1 包Ｋ他命給我，我們一手交錢一手交貨
            。
      以上有證人鄭仁倫與被告之通訊監察譯文（本院卷第50
        頁反面）及證人鄭仁倫於警詢時、偵訊時之證述（偵字
        卷第53頁、第67頁）附卷可按，被告附表編號2 販賣第
        三級Ｋ他命之犯行，應堪以認定。
      3.附表編號3販賣第三級毒品Ｋ他命部分：
      證人鄭仁倫於100 年7 月16日21時08分55秒，以門號00
        00-000000 號行動電話與被告持用之門號0000-000000
        號行動電話之對話內容如下：
        許佳儒：喂。
        鄭仁倫：喂，哥嗎。
        許佳儒：恩。
        鄭仁倫：你有在家嗎。
        許佳儒：有阿。
        鄭仁倫：我等一下就到囉。
        許佳儒：好。
      證人鄭仁倫於100 年7 月16日21時26分50秒，以門號00
        00-000000 號行動電話與被告持用之門號0000-000000
        號行動電話之對話內容如下：
        鄭仁倫：喂，哥嗎。
        許佳儒：恩。
        鄭仁倫：我人到囉。
        許佳儒：好。
        鄭仁倫：好好。
      證人鄭仁倫在100 年度偵字第8329號案於100 年9 月22
        日警詢時之證述：
        問：上記譯文通話係你與何人之對話？通話內容意思為
            何？
        答：我是與許佳儒對話：內容是我連絡許佳儒要跟他購
            買三級毒品Ｋ他命。
        問：通話談話內中你是否為你要向許佳儒購買毒品？
        答：是。
        問：這次的毒品交易時間、地點為何？毒品的種類、重
            量各為何？
        答：於100 年7 月16日約24時許，在彰化縣二林鎮興華
            國小前交易，我以新台幣500元向許佳儒購買三級
            Ｋ他命1小包約0.7公克。
        問：這次是何人出面與你交易毒品？交易地點為何？該
            次毒品交易是否有成功？
        答：是由許佳儒出面與我交易，我們是一手交錢一手交
            貨，這一次有完成交易。
      證人黃煜寬在鄭仁倫在100 年度偵字第8329號案於100
        年9 月22日偵查中具結後之證述：
        問：（提示0000000000、0000000000於100 年7 月16日
            21時08分55秒、21時26分50秒通訊監察譯文）譯文
            內容何意？
        答：這是我要向許佳儒購買Ｋ他命的對話。
        問：此次向許佳儒購買毒品過程為何？
        答：通話後約在晚上9 點半，我跟許佳儒在興華國小碰
            面，我跟他買了500 元的Ｋ他命，許佳儒是用透明
            夾鍊袋裝一包Ｋ他命給我，我們一手交錢一手交貨
            。
      以上有證人鄭仁倫與被告之通訊監察譯文（本院卷第50
        頁反面至51頁）及證人鄭仁倫於警詢時、偵訊時之證述
        （偵字卷第53頁反面至57頁、第67頁）附卷可按，被告
        附表編號3 販賣第三級Ｋ他命之犯行，應堪以認定。
      4.附表編號4販賣第三級毒品Ｋ他命部分：
      證人鄭仁倫於100 年7 月19日19時58分36秒，以門號00
        00-000000 號行動電話與被告持用之門號0000-000000
        號行動電話之對話內容如下：
        鄭仁倫：喂，哥嗎。
        許佳儒：恩。
        鄭仁倫：你有在家嗎。
        許佳儒：恩。
        鄭仁倫：有嗎。
        許佳儒：恩。
        鄭仁倫：我等一下就到喔。
        許佳儒：恩。
        鄭仁倫：5分鐘。
        許佳儒：好。
      證人鄭仁倫於100 年7 月19日23時06分28秒，以門號
        0000-000000 號行動電話與被告持用之門號0000-00000
        0 號行動電話之對話內容如下：
        鄭仁倫：喂！哥喔！
        許佳儒：ㄟ！
        鄭仁倫：你有在家嗎？
        許佳儒：有阿！
        鄭仁倫：這樣喔！我等一下到！
      證人鄭仁倫在100 年度偵字第8329號案於100 年9 月22
        日警詢時之證述：
        問：上記譯文通話係你與何人之對話？通話內容意思為
            何？
        答：我是與許佳儒對話：內容是我連絡許佳儒要跟他購
            買三級毒品Ｋ他命。
        問：通話談話內中你是否為你要向許佳儒購買毒品？
        答：是。
        問：這次的毒品交易時間、地點為何？毒品的種類、重
            量各為何？
        答：於100 年7 月19日約24時許，在彰化縣二林鎮興華
            國小前交易，我以新台幣500 元向許佳儒購買三級
            Ｋ他命1 小包約0.7 公克。
        問：這次是何人出面與你交易毒品？交易地點為何？該
            次毒品交易是否有成功？
        答：是由許佳儒出面與我交易，我們是一手交錢一手交
            貨，這一次有完成交易。
        問：你所施用之毒品是向何人所購買？
        答：我是向許佳儒購買。
      證人鄭仁倫在100 年度偵字第8329號案於100 年9 月22
        日偵查中具結後之證述：
        問：（提示0000000000、0000000000於100年7月19日19
            時58分36秒、23時06分28秒通訊監察譯文）譯文內
            容何意？
        答：我跟他聯絡要購買Ｋ他命，本來晚上7 點多的對話
            我跟他說5 分鐘後就到，但是因為後來有事情耽擱
            ，所以拖到晚上11點多才又跟他聯絡，中問我沒有
            打電話跟他講我有事情耽擱，到11點多我人還沒到
            之前，有先打電話給許佳儒，說我等一下到，我這
            樣講，許佳儒就知道是要跟他約在興華國小。
        問：此次向許佳儒購買毒品過程為何？
        答：我向他購買500 元的Ｋ他命，許佳儒是用透明夾鍊
            袋裝1 包Ｋ他命給我，我們一手交錢一手交貨。
        問：許佳儒跟你為上開毒品交易時，如何前往？
        答：我知道他家就住在興華國小附近，走路不用5 分鐘
            ，他都是走路來跟我交易，我有時候叫人家載我，
            有時候我騎機車過去跟他交易。
      以上有證人鄭仁倫與被告之通訊監察譯文（本院卷第51
        頁）及證人鄭仁倫於警詢時、偵訊時之證述（偵字卷第
        54頁、第67頁）附卷可按，被告附表編號4 販賣第三級
        Ｋ他命之犯行，應堪以認定。
      5.附表編號5販賣第三級毒品Ｋ他命部分：
      證人黃畯瑋於100 年7 月29日22時15分00秒，以門號00
        -0000000號電話與被告持用之門號0000-000000 號行動
        電話之對話內容如下：
        黃畯瑋：喂。
        許佳儒：喂。
        黃畯瑋：怎樣。
        許佳儒：不要理我老婆。
        黃畯瑋：你現在人在那。
        許佳儒：要去看電影你聽有沒有。
        黃畯瑋：恩。
        許佳儒：要看5片喔。
        黃畯瑋：現在5片是有沒有。
        許佳儒：有阿。
        黃畯瑋：有喔，還是我現在就過去。
        許佳儒：你要幾片。
        黃畯瑋：5片就好。
        許佳儒：是喔，好啦，我等一下在打給你好嗎。
        黃畯瑋：好阿好阿。
        許佳儒：我打你的手機喔。
        黃畯瑋：好阿好阿。
      證人黃畯瑋於100 年7 月29日22時31分42秒，以門號00
        00-000000 號行動電話與被告持用之門號0000-000000
        號行動電話之對話內容如下：
        黃畯瑋：喂，你人在那裡。
        許佳儒：你過來好了。
        黃畯瑋：什。
        許佳儒：你過來啦。
        黃畯瑋：我過去喔。
        許佳儒：恩。
        黃畯瑋：好，我到了我再打電話給你。
        許佳儒：好。
      證人黃畯瑋於100 年7 月29日22時43分12秒，以門號00
        00-000000 號行動電話與被告持用之門號0000-000000
        號行動電話之對話內容如下：
        許佳儒：喂。
        黃畯瑋：喂，我到囉。
        許佳儒：你讓你朋友載喔。
        黃畯瑋：好阿，我人已經在樓下囉。
      證人黃畯瑋在100 年度偵字第8329號案於100 年9 月22
        日警詢時之證述：
        問：上記通訊監察譯文及聲音是否為你本人？你與何人
            之通話？通話內容意思為何？
        答：上記通訊監察譯文及聲音是為我本人。是我與許佳
            儒通電話，是我打電話要向許佳儒購買毒品搖頭丸
            。
        問：監察譯文中「你要幾片，5 片就好」是指代表什麼
            意思？
        答：監察譯文中「你要幾片，5 片就好」是指我要向許
            佳儒購買5 顆搖頭丸。。
        問：通話談話內中你是否為你要向許佳儒購買毒品？
        答：通話談話內中是我要向許佳儒購買毒品。
        問：這次的毒品交易時間、地點為何？毒品的種類、重
            量各為何？
        答：這次的毒品交易時間是於100 年07月29日22時45分
            許地點是在彰化縣二林鎮○○里○○○路興華國小
            斜對面水牛茶坊前，我以新台幣2500元向許佳儒購
            買5顆搖頭丸。
        問：這次是何人出面與你交易毒品？交易地點為何？該
            次毒品交易是否有成功？
        答：這次是許佳儒出面與我交易毒品，該次毒品交易有
            成功。
      證人黃畯瑋在100 年度偵字第8329號案於100 年9 月27
        日偵查中具結後之證述：
        問：（提示0000000000、00-0000000、0000000000於10
            0 年7 月29日22時15分、22時31分42秒、22時42分
            12秒通訊監察譯文）你是跟許佳儒購買Ｋ他命或是
            搖頭丸？
        答：我只確定是毒品，但不確定是K 他命或是搖頭丸，
            因為我很久以前確實有跟他購買過搖頭丸，差不多
            是在半年前了。
        問：為何你上次偵訊會表示你是向許佳儒購買搖頭丸？
        答：因為我看到譯文中的「五片」，我就以為是搖頭丸
            ，我們之間交易Ｋ他命的代號，好像只有1 次是用
            「片」為計算，之前向他購買搖頭丸時，也沒有特
            別的代號，上次偵訊我應該是搞錯了。
        問：你是否可以確定是向許佳儒購買Ｋ他命？
        答：可以。
      以上有證人黃畯瑋與被告之通訊監察譯文（本院卷第47
        頁反面至48頁）及證人黃畯瑋於警詢時、偵訊時之證述
        （偵字卷第70頁反面至71頁、第145 頁）附卷可按，被
        告附表編號5 販賣第三級Ｋ他命之犯行，應堪以認定。
      6.附表編號6販賣第三級毒品Ｋ他命部分：
      被告持用之門號0000-000000 號行動電話於100 年8 月
        4 日18時42分20秒、同年月10日20時12分55秒，分別與
        證人洪閔哲使用之門號00-0000000號電話、門號0000-0
        00000 號行動電話之通話紀錄。
      證人洪閔哲於100 年8 月24日17時52分08秒，以門號00
        00-000000 號行動電話與被告持用之門號0000-000000
        號行動電話之對話內容如下：
        許佳儒：喂。
        洪閔哲：喂，你人在幹什麼。
        許佳儒：在家阿，你今天有辦法給我嗎。
        洪閔哲：有阿。
        許佳儒：有的話，等一下拿過來給我啦。
        洪閔哲：晚一點啦。
        許佳儒：晚一點的話是幾點，我等一下要用到。
        洪閔哲：4張而已啦。
        許佳儒：什麼。
        洪閔哲：400而已。
        許佳儒：幹你娘，400而已，你一次都拿給我啦。
        洪閔哲：好啦。
        許佳儒：我電話不要一直講啦，你就直接來就好啦，聽
                有沒有。
        洪閔哲：好啦。
        許佳儒：要怎麼跟你講，你都聽不懂，那麼少你拿給我
                幹什麼。
        洪閔哲：喔。
        許佳儒：你不要一天跑那麼多趟。
        洪閔哲：好啦。
        許佳儒：我現在沒有空，我在跟我老婆講事情啦。
        洪閔哲：好啦。
      證人洪閔哲在100 年度偵字第8329號案於100 年9 月27
        日偵查中具結後之證述：
        問：（提示0000000000、0000000000於100 年8 月24日
            17時52分08秒通訊監察譯文）譯文內容何意？
        答：100 年8 月初我有跟許佳儒買2000元的Ｋ命，他是
            用1 包夾鍊袋裝給我，交易地點在許佳儒家，我用
            電話跟他聯絡，電話中我只有跟許佳儒說我要去他
            家，對話很簡短，我到許佳儒家才跟許佳儒表示我
            要跟他買2000元的Ｋ他命，到8 月10日我先還給許
            佳儒1600元，還欠他400 元，這通譯文就是在說要
            還他剩下400 元的事情。
        問：許佳儒跟你為上開毒品交易時，如何前往？
        答：8月初這次，我是開車到許佳儒家向他購買。
      以上有證人洪閔哲與被告之通聯記錄（本院卷第96頁、
        第98頁）、通訊監察譯文（本院卷第53頁）及證人黃畯
        瑋於偵訊時之證述（偵字卷第115 頁）附卷可按，被告
        附表編號6 販賣第三級Ｋ他命之犯行，應堪以認定。
      7.附表編號7販賣第三級毒品Ｋ他命部分：
      證人尤順志於100 年8 月22日15時45分43秒，以門號00
        0-000000號電話與被告持用之門號0000-000000 號行動
        電話之對話內容如下：
        許佳儒：喂。
        尤順志：喂。
        許佳儒：恩。
        尤順志：你不是有打給我。
        許佳儒：你是誰。
        尤順志：我「阿猴啦」。
        許佳儒：你娘的，你不是死了。
        尤順志：你幹你娘。
        許佳儒：你在做什麼。
        尤順志：你人在那裡。
        許佳儒：家裡啦。
        尤順志：是喔，我等一下過去找你啦。
        許佳儒：多久。
        尤順志：我先帶我老婆去賣一下東西。
        許佳儒：什麼。
        尤順志：我跟我老婆一起。
        許佳儒：好啦好啦。
        尤順志：好。
      證人尤順志在100 年度偵字第8329號案於100 年9 月22
        日警詢時之證述：
        問：上記譯文通話係你與何人之對話？通話內容意思為
            何？
        答：是我跟許佳儒之通話內容。是我要找許佳儒購買K
            他命毒品之通話內容。
        問：通話談話後你是否有向許佳儒購買Ｋ他命毒品？
        答：有。
        問：這次的毒品交易時間、地點為何？毒品的種類、重
            量各為何？
        答：於100 年08月22日15時55分左右在許佳儒位於二林
            鎮興華里之住處房間內，以新台幣500 元之價格向
            許佳儒購得1 小包Ｋ他命。
        問：這次是何人出面與你交易毒品？
        答：是許佳儒出面跟我當面以一手交錢一手交毒品Ｋ他
            命方式完成毒品交易。
      證人尤順志在100 年度偵字第8329號案於100 年9 月22
        日偵查中具結後之證述：
        問：（提示0000-000000、00-0000000於100 年8 月22
            日15時45分43秒通訊監察譯文）監聽譯文內容何意
            ？
        答：這對話是我要跟許佳儒購買Ｋ他命的對話。
        問：此次交易ＫK他命過程為何？
        答：我跟許佳儒約在二林鎮興華里他的住處，這通對話
            後約10分鐘左右，我就到許佳儒住處房間內向他購
            買500 元的Ｋ他命，我不知道500 元Ｋ他命的量有
            多少，許佳儒用夾鍊袋裝1 小包交給我，我們一手
            交錢一手交貨。
        問：你打電話給許佳儒，他就知道你要找他做什麼？
        答：是。
        問：你平常是否會因為其他事情與許佳儒聯絡？
        答：為因為要找他出去玩他聯絡。
        問：上開譯文內哪一句話可以看出你要跟許佳儒購買Ｋ
            他命？
        答：就說我要去找他，他就知道了，我到他家才跟他說
            我要買多少錢的Ｋ他命。
        問：你是直接向許佳儒購買Ｋ他命或是向許佳儒合資或
            委託許佳儒購買Ｋ他命？
        答：我是直接向許佳儒購買Ｋ他命，我知道合資或委託
            購買的意思。
      以上有證人尤順志與被告之通訊監察譯文（本院卷第49
        頁）及證人尤順志於警詢時、偵訊時之證述（偵字卷第
        118 頁反面至119 頁、第136 頁反面至137 頁）附卷可
        按，被告附表編號7 販賣第三級Ｋ他命之犯行，應堪以
        認定。
（三）按Ｋ他命係毒品危害防制條例第2 條第2 項第3 款所定之
      第三級毒品，物稀價昂，其持有販賣者，政府查緝甚嚴，
      苟非有利可圖，當不願甘冒法律制裁之風險，而予販賣；
      又按販賣毒品乃違法行為，非可公然為之，亦無公定價格
      ，容易分裝並增減份量，而每次買賣之價量，輒因買賣雙
      方關係之深淺、資力、需求量及對行情之認知、來源是否
      充裕、查緝是否嚴緊、購買者被查獲時供出購買對象之風
      險評估等因素，而異其標準，非可一概而論，而販賣毒品
      之利得，除被告坦承犯行或價量俱臻明確外，委難察得實
      情，販賣之人從價差或量差中牟利之方式雖異，其意圖營
      利之販賣行為則同一，職是之故，即使未經查得實際販賣
      之利得，但除非別有事證，足認係按同一價量委買或轉售
      ，確未牟利外，尚難執此遽認非法販賣之證據有所未足，
      而諉無營利之意思，或阻卻販賣犯行之追訴（最高法院87
      年度臺上字第3164號判決參照）。本案被告與證人即購毒
      者鄭仁倫、黃畯瑋、洪閔哲、尤順志等人均非至親，倘非
      有利可圖，自無平白甘冒觸犯重罪之風險而交付Ｋ他命予
      證人鄭仁倫、黃畯瑋、洪閔哲、尤順志等人之理，再參以
      被告於本院審理時陳稱：（審判長問：你為何要販賣Ｋ他
      命？）答：因為我自己有施用Ｋ他命，錢不夠用，所以販
      賣Ｋ他命來賺錢等語（本院卷第147 頁），顯見被告有從
      中賺取牟利之意圖及事實，應可認定。
（四）綜上所述，被告上揭自白，核與前揭事證相符，應堪採信
      ，本案事證明確，被告前述犯行，應堪認定。
二、論罪科刑：
（一）核被告許佳儒所為，係犯毒品危害防制條例第4 項第3 項
      之販賣第三級毒品罪。
（二）被告上揭7 次販賣第三級毒品罪，均係犯意個別、行為互
      殊，應予分論併罰。
（三）按毒品危害防制條例第17條第2 項規定：「犯第4 條至第
      8 條之罪於偵查及審判中均自白者，減輕其刑。」旨在鼓
      勵犯罪人之悛悔，同時使偵查或審判機關易於發現真實，
      以利毒品查緝，俾收防制毒品危害之效。經查，被告於偵
      查中，坦承於附表所示販賣第三級毒品Ｋ他命之犯行（偵
      卷第140 至142 頁），嗣於本院審理時復坦認有此販賣Ｋ
      他命之行為（本院卷第12至15頁、第55至59頁、第120 至
      128 頁），是被告符合於偵、審中自白之要件，爰依毒品
      危害防制條例第17條第2 項之規定減輕其刑。
（四）又按刑法第59條規定犯罪之情狀顯可憫恕者，得酌量減輕
      其刑，其所謂「犯罪之情狀」，與同法第57條規定科刑時
      應審酌之一切情狀，並非有截然不同之領域，於裁判上酌
      減其刑時，應就犯罪一切情狀（包括第57條所列舉之10款
      事項），予以全盤考量，審酌其犯罪有無可憫恕之事由（
      即有無特殊之原因與環境，在客觀上足以引起一般同情，
      以及宣告法定低度刑，是否猶嫌過重等等），以為判斷。
      按販賣第三級毒品罪之法定刑為「5 年以上有期徒刑，得
      併科新臺幣7 百萬元以下罰金」，然同為販賣第三級毒品
      之人，其原因動機不一，犯罪情節未必盡同，或有大盤毒
      梟者，亦有中、小盤之分，甚或僅止於吸毒者友儕間為求
      互通有無之有償轉讓者亦有之，其販賣行為所造成危害社
      會之程度自屬有異，法律科處此類犯罪，所設之法定最低
      本刑卻同為「5 年以上有期徒刑，得併科新臺幣7 百萬元
      以下罰金」，不可謂不重。於此情形，倘依其情狀處以適
      當之徒刑，即足以懲儆，並可達防衛社會之目的者，自非
      不可依客觀之犯行與主觀之惡性2 者加以考量其情狀，是
      否有可憫恕之處，適用刑法第59條之規定酌量減輕其刑，
      期使個案裁判之量刑，能斟酌至當，符合比例原則。被告
      上開販賣第三級毒品Ｋ他命犯行，無視國家對於杜絕毒品
      危害之禁令，其行為固屬不當，應予非難，然其販賣第三
      級毒品之對象僅有4 人，販賣第三級毒品次數僅有7 次且
      販賣金額總計僅7000元，其販賣第三級毒品之犯罪情節均
      尚非至惡，相對於長期大量販賣毒品之大毒梟而言，其對
      社會治安及國民健康之危害顯然較小，是從被告犯案情節
      觀之，倘各次犯行仍遽處以經依偵審自白減輕其刑後之最
      低刑度有期徒刑2 年6 月，尚屬情輕法重，且難謂符合罪
      刑相當性及比例原則，更無從與大毒梟之惡行有所區隔，
      是其上開販賣第三級毒品之犯罪情狀相較於法定之重刑，
      在客觀上情節尚堪憫恕，爰均依刑法第59條之規定酌量減
      輕其刑，並依法遞減之。
（五）審酌被告明知毒品Ｋ他命戕害國人身心健康，竟仍販賣Ｋ
      他命予鄭仁倫、黃畯瑋、洪閔哲、尤順志等人，惡性非輕
      ，嚴重危害社會治安，惟念及被告並無犯罪前科（成年部
      分），素行尚稱良好，此有臺灣高等法院被告前案紀錄表
      附卷可按，到案後又立即坦承一切犯行，犯罪後態度亦屬
      良好，參以其販賣Ｋ他命之對象人數僅4 人、次數僅7次
      、販賣總金額僅7000元，其犯行所生損害，與中、大盤販
      毒毒梟有異，暨考量被告年紀僅20餘歲、已婚、有2 名年
      幼子女，負責家中經濟來源等一切情狀，爰分別量處如主
      文所示之刑，並定其應執行刑，以示懲儆。
三、沒收部分：
    按毒品危害防制條例第19條第1 項規定性質上係沒收之補充
    規定。其屬於本條所定沒收之標的，如得以直接沒收者，判
    決主文僅宣告沒收即可，不生「追徵其價額」或「以其財產
    抵償之」問題，須沒收之標的全部或一部不能沒收時，始生
    「追徵其價額」或「以其財產抵償之」選項問題。而「追徵
    其價額」或「以其財產抵償之」係屬兩種選項，分別係針對
    現行貨幣以外之其他財產與現行貨幣而言。本規定所稱「追
    徵其價額」者，係指所沒收之物為金錢以外之其他財物而無
    法沒收時，因其實際價值不確定，應追徵其價額，使其繳納
    與原物相當之價額，並無以其財產抵償之問題。倘嗣後追徵
    其金錢價額，不得結果而須以其財產抵償者，要屬行政執行
    機關依強制執行之法律之執行問題，即無不能執行之情形，
    自毋庸諭知「或以其財產抵償之」。如不能沒收之沒收標的
    為金錢時，因價值確定，判決主文直接宣告「以其財產抵償
    之」即可，不發生追徵價額之問題（最高法院99年6 月29日
    99年度第5 次刑事庭會議(二)決議要旨參照）。至毒品危害
    防制條例第19條規定，所稱因犯罪所得之物，自以實際所得
    者為限，苟無所得或尚未取得者，自無從為沒收追繳之諭知
    （最高法院89年度臺上字第3434號判決要旨參照）。經查：
（一）被告就附表所載販賣第三級毒品Ｋ他命之所得7000元，雖
      未扣案，然屬被告販賣毒品所得之財物，應依毒品危害防
      制條例第19條第1 項之規定宣告沒收，如全部或一部不能
      沒收時，以其財產抵償之。
（二）扣案之門號0000-000000 號晶片卡1 張及其插用之白色行
      動電話1 支，均係由被告之妻滿沛君申請，已轉贈送予被
      告所有，且係被告與附表購毒者聯絡使用之物，業據被告
      於本院審理時陳明在卷（見本院卷第14頁反面、第124 頁
      ），是上揭物品，係屬被告販賣毒品所用之物，應依毒品
      危害防制條例第19條第1 項之規定宣告沒收（既已扣案，
      無庸再諭知追徵其價額）。
（三）又按毒品危害防制條例第18條後段規定，查獲之第三級毒
      品，無正當理由而擅自持有者，沒入銷燬之，然依同條例
      第18條第1 項後段應沒入銷燬之毒品，專指查獲施用或持
      有之第三級毒品，尚不構成犯罪行為，而應依行政程序沒
      入銷燬而言。又同條例第19條第1 項所定「供犯罪所用或
      因犯罪所得之物」，係指犯同條例第4 條至第9 條、第12
      條、第13條或第14條第1 項、第2 項之罪所用或所得之物
      ，不包括毒品本身在內，自不得為第三級、第四級毒品之
      沒收依據，以犯該條例第4 條第3 項販賣第三級毒品罪為
      例，第三級毒品本身為其販賣之標的，非屬供「販賣第三
      級毒品所用之物」；故對於查獲製造、運輸、販賣、意圖
      販賣而持有之第三級毒品，其沒收，並無特別規定，則對
      於犯販賣第三級毒品罪所持有遭查獲之第三級毒品之沒收
      ，毒品危害防制條例並無特別規定，如其行為已構成犯罪
      ，則該毒品即屬不受法律保護之違禁物，應回歸刑法之適
      用，依刑法第38條第1 項第1 款規定，併予宣告沒收（最
      高法院95年度臺上字第5252號、最高法院96年度臺上字第
      727 號、96年臺上字第884 號判決意旨參照）。另被告經
      法院為有罪之科刑判決時，查獲之毒品，與被告本案所犯
      並經法院諭知有罪者若全然無關，不得於該有罪判決之主
      刑下宣告沒收（最高法院95年度台上字第5304號、94年度
      台上字第1227號判決意旨參照）。本件扣案之第三級毒品
      Ｋ他命4 包（毛重分別為1.36公克、1.44公克、1.42公克
      、0. 2公克），被告於偵查中、審理中均表示上開扣案毒
      品係供其施用所剩下，並非販賣之用（見偵卷第8 頁反面
      、本院卷第14頁反面、第124 頁），故並無證據足以認定
      扣案之Ｋ他命4 包係供本案販賣第三級毒品犯罪所使用，
      起訴意旨認扣案之Ｋ他命4 包係被告販毒所使用之工具，
      並依毒品危害防制條例第19條第1 項之規定聲請沒收，容
      有未洽；且依上開最高法院判決意旨，扣案之Ｋ他命4 包
      既係被告為施用而持有，僅能從毒品危害防制條例第18條
      第1 項後段規定，依行政程序沒入銷燬之，自不得於本件
      販賣第三級毒品之判決內，依刑法第38條第1 項第1 款、
      第2 項之規定宣告沒收，附此敘明。
（四）至為警查扣之Ｋ他命研磨盤1 個（內含鏟管1 支、許佳儒
      之健保卡1 張），亦係被告施用Ｋ他命所使用之物品（見
      偵卷第8 頁反面、本院卷第14頁反面、第124 頁），並無
      證據足資證明係供被告犯本案販賣第三級毒品犯罪所用之
      物，且無證據證明該物品與本案有何關聯性，爰不於本案
      宣告沒收，併此敘明。
據上論斷，應依刑事訴訟法第299 條第1 項前段，毒品危害防制
條例第4 條第3 項、第17條第2 項、第19條第1 項，刑法第11條
、第51條第5 款、第9 款、第59條，判決如主文。
本案經檢察官張嘉宏到庭執行職務。
中    華    民    國  100     年    12    月    20    日
                  刑事第八庭      審判長法官  游秀雯
                                  法      官  王素珍
                                  法      官  田德煙
以上正本證明與原本無異。
如不服本判決應於收受判決後10日內向本院提出上訴書狀，並應
敘述具體理由；其未敘述上訴理由者，應於上訴期間屆滿後20日
內向本院補提理由書（均須按他造當事人之人數附繕本）「切勿
逕送上級法院」。
中    華    民    國   100    年    12    月    21    日
                                      書記官  吳冠慧
附錄本判決論罪科刑法條全文：
毒品危害防制條例第4條
製造、運輸、販賣第一級毒品者，處死刑或無期徒刑；處無期徒
刑者，得併科新臺幣2 千萬元以下罰金。
製造、運輸、販賣第二級毒品者，處無期徒刑或7 年以上有期徒
刑，得併科新臺幣1 千萬元以下罰金。
製造、運輸、販賣第三級毒品者，處5 年以上有期徒刑，得併科
新臺幣7 百萬元以下罰金。
製造、運輸、販賣第四級毒品者，處3 年以上10年以下有期徒刑
，得併科新臺幣3 百萬元以下罰金。
製造、運輸、販賣專供製造或施用毒品之器具者，處1 年以上7
年以下有期徒刑，得併科新臺幣1 百萬元以下罰金。
前5項之未遂犯罰之。